臺灣臺中地方法院刑事判決　　　　　　 100年度侵訴字第81號
公　訴　人　臺灣臺中地方法院檢察署檢察官
被　　　告　鄭景詮
選任辯護人　黃文皇律師
上列被告因毒品危害防制條例等案件，經檢察官提起公訴（100
年度偵字第9512、9514號），本院判決如下：
    主    文
鄭景詮犯強制罪，處有期徒刑月。扣案電擊棒壹支沒收。又犯
剝奪他人行動自由罪，處有期徒刑捌月。扣案玩具手槍、生魚片
刀、美工刀各壹支均沒收。又以強暴、脅迫使人施用第二級毒品
，未遂，處有期徒刑參年捌月。扣案安非他命壹包（驗餘淨重零
點貳肆玖捌公克）沒收銷燬之；手銬貳副（有鍊子）、自製藥勺
貳支均沒收。又犯強制性交罪，處有期徒刑參年貳月。應執行有
期徒刑陸年。扣案安非他命壹包（驗餘淨重零點貳肆玖捌公克）
沒收銷燬之；電擊棒、玩具手槍、生魚片刀、美工刀各壹支、手
銬貳副（有鍊子）、自製藥勺貳支均沒收。
    犯罪事實
一、鄭景詮因不滿其女友即代號0000000000（真實姓名年籍詳卷
    ，已成年，下稱Ａ女）欲與其分手，竟基於妨害自由之犯意
    ，於民國100年4月12日下午某時，先躲藏在臺中市○○路Ａ
    女租屋處，迨至同日17時許，趁Ａ女及其室友薛嘉瑩一同返
    家之際，自後方持電擊棒電擊Ａ女，脅迫Ａ女與薛嘉瑩交出
    手機，防止Ａ女及薛嘉瑩報警，以此方式使Ａ女及薛嘉瑩行
    無義務之事；再要求Ａ女與鄭景詮一起離開，Ａ女因恐鄭景
    詮情緒激動，會對Ａ女或薛嘉瑩不利，僅能勉為同意，鄭景
    詮即強拉Ａ女下樓，並以「如果到樓下敢呼救，就會殺了你
    」等脅迫言詞，強迫Ａ女搭乘鄭景詮所駕車牌號碼 3860-MY
    號自用小客車。鄭景詮確認Ａ女坐上車後座，始將薛嘉瑩行
    動電話返還薛嘉瑩，仍扣留Ａ女手機，隨後自駕駛座下方取
    出玩具手槍 1支（未具殺傷力），告知Ａ女伊隨身攜帶之手
    提袋內有放刀（其內有生魚片刀、美工刀各 1支），使Ａ女
    心生畏懼，不敢呼救或逃跑，將Ａ女載至桃園縣復興鄉、宜
    蘭縣、新竹縣長興山區等處，同時利用Ａ女在山區怕黑不敢
    下車、害怕本身及家人安全威脅、扣留Ａ女手機並轉接其電
    話使Ａ女無法對外連絡、時刻盯住Ａ女等方式，強迫Ａ女陪
    伴出遊或投宿旅館，而以此方法剝奪Ａ女行動自由，迨至同
    年月23日為警查獲時止。
二、又鄭景詮明知安非他命係毒品危害防制條例第 2條第2項第2
    款列管之第二級毒品，竟另基於以強暴、脅迫之方法使人施
    用第二級毒品之犯意，於100年4月19日某時，先將其所駕車
    牌號碼 3860-MY號自用小客車停放在新竹縣長興山區○○路
    旁，至同日晚間8至9時間，在該自用小客車上，鄭景詮先以
    手銬將Ａ女右手銬在車右後座上方扶手、左手銬在車右前座
    頭枕鐵條，不顧Ａ女拒絕，強行將摻有安非他命之吸食器，
    放在Ａ女口中，Ａ女仍不願吸食，鄭景詮自行吸食後，將煙
    吐進Ａ女嘴裡並嚇令「不准吐出來」，再將吸食器硬塞入Ａ
    女口中且指示Ａ女含住命其吸用，而以此強暴、脅迫之方法
    使Ａ女施用安非他命，然因Ａ女吸食之量微，致Ａ女吸食後
    ，實際上並不能達成使Ａ女施用安非他命毒品之結果（即呈
    人體安非他命類陽性反應），因而未得逞。
三、鄭景詮又於100年4月23日凌晨，在新竹縣關西鎮錦山里49號
    觀兮天籟旅館房內，要求Ａ女與其發生性交行為遭拒，竟基
    於強制性交之犯意，先撫摸Ａ女胸部、腿部，再脫掉Ａ女內
    褲，不顧Ａ女「不要」之表示，直接將陰莖插入Ａ女陰道並
    抽動，而以此違反其意願之方法，對Ａ女為強制性交行為 1
    次。
四、嗣於100年4月23日上午 9時50分許，警方循線在觀兮天籟旅
    館桐花軒房，當場查獲鄭景詮及Ａ女，並扣得鄭景詮所有，
    持以襲擊Ａ女之電擊棒 1支及用以恐嚇Ａ女使其同行之玩具
    手槍、生魚片刀、美工刀各 1支，暨逼使Ａ女施用第二級毒
    品安非他命所用之手銬2副（有鍊子）、自製藥勺2支、安非
    他命1包（驗餘淨重0.2498公克）。
五、案經臺中市政府警察局第二分局移送臺灣臺中地方法院檢察
    署檢察官偵查起訴。
    理    由
壹、證據能力之說明：
一、供述證據部分：
（一）按被告以外之人於偵查中向檢察官所為陳述，除顯有不可
      信之情況者外，得為證據，刑事訴訟法第 159條之1第2項
      定有明文。偵查中對被告以外之人（包括證人、鑑定人、
      告訴人、被害人及共同被告等）所為之偵查筆錄，或被告
      以外之人向檢察官所提之書面陳述，性質上均屬傳聞證據
      。惟現階段刑事訴訟法規定檢察官代表國家偵查犯罪、實
      施公訴，依法其有訊問被告、證人及鑑定人之權，證人、
      鑑定人且須具結，而實務運作時，檢察官偵查中向被告以
      外之人所取得之陳述，原則上均能遵守法律規定，可信度
      極高，職是，被告以外之人前於偵查中所為證述，除反對
      該項供述得具有證據能力之一方，已釋明「顯有不可信之
      情況」之理由外，不宜以該證人未能於審判中接受他造之
      反對詰問為由，即遽指該證人於偵查中之陳述不具證據能
      力。查證人Ａ女、Ａ女之父即代號0000-000000A（真實姓
      名年籍詳卷）、薛嘉瑩於偵查中向檢察官所為之陳述，均
      已具結，依上說明，本屬有證據能力之傳聞證據，且上開
      證人於偵查中向檢察官所為之陳述，並無顯不可信之情況
      ，是其等於檢察官偵查中之證述，自均有證據能力。
（二）按被告以外之人於審判外之言詞或書面陳述，除法律有規
      定者外，不得作為證據，刑事訴訟法第159條第1項固定有
      明文，惟被告以外之人於審判外之陳述，雖不符合同法第
      159條之1至第159條之4規定，但經當事人於審判程序同意
      作為證據，法院審酌該言詞陳述或書面陳述作成時之情況
      ，認為適當者，亦得為證據，當事人、代理人或辯護人於
      法院調查證據時，知有第159條第1項不得為證據之情形，
      而未於言詞辯論終結前聲明異議者，視為有前項之同意，
      同法第159條之5亦規定甚明。查證人Ａ女、Ａ女之父及薛
      嘉瑩於警詢之陳述，均係被告以外之人於審判外之陳述，
      皆屬傳聞證據，惟就Ａ女之父及薛嘉瑩部分，公訴人、被
      告及辯護人雖知上開證據資料為傳聞證據，仍同意列為證
      據引用，並於本院審判期日中對各該證據資料表示無意見
      而不予爭執，迄至言詞辯論終結前亦未聲明異議，本院審
      酌上開證據資料製作時之情況尚無違法不當等瑕疵，且與
      本案具有關連性，認為以之作為證據應屬適當，揆諸前開
      規定，認該等供述證據均具有證據能力。至證人Ａ女於警
      詢之證述，則據被告及辯護人爭執其證據能力，依法應予
      排除。
二、非供述證據部分：
      按除法律另有規定外，實施刑事訴訟程序之公務員因違背
      法定程序取得之證據，其有無證據能力之認定，應審酌人
      權保障及公共利益之均衡維護，刑事訴訟法第158條之4定
      有明文。查本判決下列所引用之非供述證據，無傳聞法則
      之適用，且公訴人、被告及辯護人於言詞辯論終結前，並
      未陳明其取得程序有不合法之情形，對證據能力亦無爭執
      ，本院復未發現該非供述證據有以非法方式取得之情形，
      揆諸前揭規定，自有證據能力。
貳、實體部分： 
一、認定犯罪事實所憑之證據及理由：
（一）上開犯罪事實欄一部分，訊據被告鄭景詮固坦承於100年4
      月12日下午某時，先躲藏在臺中市○○路Ａ女租屋處，迨
      至同日17時許，趁Ａ女及其室友薛嘉瑩一同返家之際，自
      後方持電擊棒電擊Ａ女，脅迫Ａ女與薛嘉瑩交出手機，防
      止Ａ女及薛嘉瑩報警，以此方式使Ａ女及薛嘉瑩行無義務
      之事；再要求Ａ女與伊一起離開，Ａ女因恐伊情緒激動，
      會對其或薛嘉瑩不利，僅能勉為同意，伊即強拉Ａ女下樓
      ，並以「如果到樓下敢呼救，就會殺了你」等脅迫言詞，
      強迫Ａ女搭乘伊所駕車牌號碼 3860-MY號自用小客車，確
      認Ａ女上車後，伊始將薛嘉瑩行動電話返還薛嘉瑩，隨後
      自駕駛座下方取出玩具手槍 1支，並告知Ａ女伊隨身攜帶
      之手提袋內有放刀，使Ａ女心生畏懼，不敢呼救或逃跑，
      而將Ａ女載至桃園縣復興鄉、宜蘭縣、新竹縣長興山區等
      處之事實，惟辯稱：案發之初伊雖以強制手段將Ａ女帶離
      其住處，目的是要挽回Ａ女，事後Ａ女已經同意與伊出遊
      ，有伊與Ａ女出遊期間之玩樂照片可證，Ａ女甚為開心，
      期間Ａ女尚可正常接聽電話，伊等又曾投宿旅館、逛夜市
      、至網友工作地點宜蘭頭城「樂屋日本料理」用餐，Ａ女
      均有機會卻未求救，可知Ａ女未遭到限制行動自由或拘禁
      云云。經查：
    1.被告上開坦承之事實，核與證人Ａ女於偵查及本院審理中
      、薛嘉瑩於警詢及偵查中證述情節相符，足堪認定。而Ａ
      女遭被告強行帶上車並載往山區後，其行程經被告與Ａ女
      確認為：從臺中上中山高速公路，到新竹長興山區，再到
      關西錦山，12日晚上本欲夜宿桃園復興鄉救國團民宿，後
      改到桃園巴陵某旅店，13日晚上夜宿宜蘭羅東某飯店，14
      日晚上夜宿宜蘭礁溪全湯汽車旅館，15日前往頭城樂屋日
      本料理用餐，晚上夜宿礁溪溫泉飯店，16日夜宿新竹長興
      山民宿，17日、18日均夜宿關西錦山觀兮天籟旅館，19日
      在新竹長興及關西錦山附近移動，夜宿關西錦山觀兮天籟
      旅館，20日又夜宿桃園巴陵旅店，21日在長興山區，未投
      宿旅店，22日、23日都夜宿關西錦山觀兮天籟旅館（見本
      院卷47頁正面、143頁背面）。
    2.另Ａ女於偵查中復證稱：被告有將薛嘉瑩手機還給她，其
      手機則還在被告那邊，被告帶其去山上，其有要求被告讓
      其打電話給爸爸，被告說要上高速公路才行，後來在高速
      公路上，被告有讓其打電話給爸爸，被告有跟其父親講，
      當天就會讓其回去，且約定20時在竹東榮民醫院後面，結
      果被告改變主意不帶其去，因被告覺得其父親有報警，並
      說要其陪他幾天，然後打電話跟其父親說星期六會讓其回
      家，之後就沒再讓其與爸爸通電話； 4月12日晚上被告帶
      其到新竹長興山上，周圍都沒有人，也沒有燈光，凌晨時
      有去桃園復興鄉救國團打算投宿，後來被告看到手機簡訊
      ，意思是說警察已經知道其等在該處附近，被告就說不住
      那裡； 4月16日星期六原本應該帶其回家，但被告又帶其
      去長興山上，到很晚的時候，因其一直吵，被告就說要回
      家自己走回家，當天沒有投宿； 4月17日、18日住關西觀
      兮天籟民宿，一直在房間裡面，期間被告有出去買東西，
      但其不敢求救，因為被告說出去一下馬上回來，其不敢自
      己跑掉， 4月19日中午退房後又去長興山上，因為被告不
      知道要去那裡，又不敢去人多的地方，因為要躲警察，所
      以沒有事被告就回山上；當天被告有用手銬銬其雙手並叫
      其吸毒； 4月21日又回到山上，其一直問被告什麼時候可
      以讓其回家，被告說傍晚，但到天黑都沒讓其回家，後來
      被告叫其把酒喝完就會載其回家，結果其喝到醉又嘔吐睡
      在車上，4月22日早上被告又帶其回觀兮天籟，到4月23日
      就被警察找到；期間其手機都在被告身上，其沒辦法對外
      通訊；因為都在山上，其不敢跑，害怕被告回來會找，不
      知道會怎樣等語（見 100年度偵字第9512號卷21至24頁，
      下稱 100偵9512卷）。於本院審理中又證稱：被告要其跟
      他去竹東，其不想答應；被告說他想要跟其多相處幾天，
      不想讓其走，其並沒想要跟著被告；被告把其帶到山上，
      其一個人沒辦法離開；其一直問被告幾天是幾天，時間到
      了被告都不給其回去；被告雖會讓其上廁所，但一定會在
      其旁邊；期間有去過宜蘭，可能被告覺得他是去玩，但對
      其來說不覺得是去玩；那天被告強拉其上車，其只有帶上
      學用的包包，沒多帶換洗衣服和保養品；100年4月19日被
      告將車停放在新竹縣長興山區某路旁，白天一直在車上，
      晚上時被告以手銬將其右手銬在右後座上方扶手，將其左
      手銬在右前座頭枕鐵條上；銬的時間蠻久，那天沒吃晚餐
      ；100年4月21日傍晚，在長興山區，被告向其表示其將旁
      邊那瓶58度高粱酒喝完，被告就載其回去，其確實有喝該
      瓶高粱酒，也因此而喝醉，有嘔吐現象，當天其因喝酒而
      睡著；從100年4月12日被告載其出去，到警方查獲的這段
      期間，被告都一直在其旁邊時時刻刻盯著；這段期間，其
      行動自由有被控制，意思就是其因為害怕，沒有辦法跑，
      沒有辦法回家；被告說希望其陪他，但其沒有同意，其也
      表示不願意；其被帶走的這段期間，其與被告手機都在被
      告身上；其電話也都被轉到被告手機等語（見本院卷 137
      頁正面至 147頁正面）。由上證詞，Ａ女已明白表示其未
      同意與被告出遊，期間也一再向被告要求回家，被告都不
      讓其回家，全程其行動自由均被控制。
    3.又證人薛嘉瑩於100年4月12日案發當日即前往警局報案並
      製作筆錄（見警卷二第22至23頁）。且其於偵查中復證稱
      ：這件事發生之後，其一回到樓上就打電話報警，後來有
      兩個警察過來，Ａ女之父也有打電話給其，警察有叫其傳
      簡訊給被告說其很擔心，因為打電話他們都不接，當天晚
      上9時7分許，被告有打電話來，問其是不是有打電話給他
      ，問其要不要跟Ａ女講話，Ａ女接過電話就一直哭，其問
      Ａ女在那裡，Ａ女說她不知道並一直哭，電話就掛掉了，
      後來其再試圖撥打電話給Ａ女，但不是關機就是沒有接；
      從100年3月開始，有聽Ａ女提過要跟被告分手，被告就變
      得很可怕等語（見100年度偵字第9514號卷35頁，下稱100
      偵9514卷）。另證人即Ａ女之父於警詢及偵查中亦證稱：
      4月12日案發當天下午5時許，其撥打Ａ女手機沒人接，打
      她同學薛嘉瑩手機也沒人接。10幾分鐘後其再打Ａ女手機
      還是沒人接，其再撥打給薛嘉瑩，當時薛嘉瑩講話很驚恐
      ，說Ａ女遭被告押走，其立即請薛嘉瑩報警，而其撥打Ａ
      女及被告手機都沒有回應；接著當日18時許被告用Ａ女手
      機打給其，並相約20時在竹東榮民醫院碰面，其依約前往
      但沒看到他們；21時許被告又用Ａ女手機打給其，其問Ａ
      女現在是否安全，接著Ａ女就接過電話表示她星期六會回
      去，而且一邊講一邊哭，其問她為何星期六才回來，她回
      答不出來，其就說要跟被告講，被告說要Ａ女陪他 4天，
      說好星期六將Ａ女送回來，其先安撫被告，請被告不要傷
      害Ａ女，也不要逼她做她不想做的事，後來講沒有幾句話
      電話就掛斷，而且其請被告讓Ａ女至少每天打一通電話回
      家，被告也說好。但從12日21時許這通電話後，Ａ女就再
      也沒有打電話給其，其幾乎每天都撥打Ａ女及被告電話，
      大部分都是關機，有時候有通但不接，最後電話都關機；
      Ａ女與被告係網路上認識，後來變成男女朋友，Ａ女告知
      最近要與被告分手，被告有騷擾她且有暴力傾向，所以其
      常打電話給Ａ女問她狀況；第一次約於4月4日，Ａ女說被
      告有到她住處，把她帶到車上用膠帶捆住，並拿出小刀割
      他自己的手，後來有讓Ａ女下車，其覺得Ａ女很怕被告，
      第二次是同一個禮拜四，被告到Ａ女住處堵她，要Ａ女交
      出（住處）鑰匙等語（見警卷二第20至21頁、 100偵9514
      卷41至43頁）。經核對被告手機門號0000000000號之通聯
      紀錄，100年4月12日21時07分確曾發話予證人薛嘉瑩，通
      話時間118秒；而Ａ女手機門號4月12日之通聯紀錄顯示，
      於18時11分曾發話予Ａ女之父，通話時間 114秒；繼之陸
      續於18時14分、20時19分、20時33分，自Ａ女之父受話各
      9秒、46秒、169秒，通話時間均甚短，最後於21時01分發
      話予Ａ女之父，通話時間286秒（見100偵9514卷證物袋內
      Ａ女、Ａ女之父真實姓名對照表「電話號碼」欄、通聯調
      閱查詢單），益徵證人薛嘉瑩、Ａ女之父證述可信。
    4.另被告自承：伊與Ａ女交往快4年，4月初連續假日前一天
      她要分手，但伊沒有接受（見 100偵9512卷12頁）；Ａ女
      上車後有讓Ａ女和其父聯絡，有約當天20時在竹東榮民醫
      院，後來沒有去，因伊改變主意，希望Ａ女跟伊玩幾天；
      4 月12日去復興鄉救國團，伊收到簡訊說警察查到他們在
      那附近，因被警察查到會很麻煩，伊就往宜蘭方向走，之
      後伊就不知道要去那裡；Ａ女有要求讓她回家，但伊沒讓
      她回家；伊有將車停放在長興山上，對Ａ女說要走就自己
      走，伊把車開到暗一點的地方，因為伊知道Ａ女怕暗不敢
      下車，不敢自己走，這樣Ａ女才可以多陪伊幾天（見 100
      偵9512號卷13至14頁、警卷一第 5頁正面）；伊會拿Ａ女
      手機在身旁是要看誰打電話給Ａ女；伊有將Ａ女電話都轉
      到伊手機等語（見本院卷146背面至147正面）。且核對Ａ
      女手機門號自100年4月12日至15日、16日至17日、20日之
      通聯紀錄（見同上證物袋通聯調閱查詢單），期間僅有約
      5通短時間通話紀錄，與Ａ女4月12日被強制帶走前有密集
      通聯紀錄之狀況，明顯不同。故Ａ女指稱其無法自由行動
      ，無法自由對外連絡，均堪憑信。
    5.至於被告所辯在上開12天期間，曾投宿旅館、逛夜市、至
      網友工作地點宜蘭頭城「樂屋日本料理」用餐，Ａ女均有
      機會卻未求救，可證被告未限制Ａ女行動自由云云。據Ａ
      女於本院審理中證稱：住在巴陵旅館時其未向旅館老闆求
      救，是因為人生地不熟，不知道是否真可以跑掉，如果被
      告找不到其，可能會去其家找，其不知被告會對家人做出
      什麼事情；100年4月15日曾去「樂屋日本料理店」找在該
      處工作之網友暴走喵，用餐時被告雖有離開餐桌，其未向
      該網友求救，是因為其知道被告只離開一下下，應該很快
      就回來，且該網友以前也沒見過，其怕被告馬上回來；與
      暴走喵吃飯時，沒有有說有笑，那幾天其心情沒好過，笑
      不出來；其沒問暴走喵「這裡有什麼好玩」，是被告問的
      ；暴走喵問其有什麼事發生，其沒有笑一笑回答；其不敢
      求救係因為被強拉走時，有看到被告有槍跟刀，也怕被告
      會對其家人怎樣；旅館房間有些有電話有些沒有，沒打電
      話報警是因為其不知道被告什麼時候會回來，其有多少時
      間，可以做什麼事情等語（見本院卷137頁背面至146頁背
      面）。而證人張何仁即任「樂屋日本料理店」廚師之網友
      暴走喵雖到院證稱：其與被告在線上黑色陰謀互動遊戲認
      識，約兩年時間，其不知道被告與Ａ女真名，只知道他們
      虛擬遊戲ＩＤ，男的叫無雙（指被告），女的叫幻幻（指
      Ａ女），當天無雙跟幻幻到店內用餐，他們講虛擬遊戲上
      名字其才知道是他們兩人，他們在吃飯，其放兩瓶啤酒請
      他們喝後就先去忙工作，後來其有坐下來跟他們聊天，幻
      幻神情很正常，還與其聊得很開心；期間無雙曾經離開走
      到櫃台那邊拿啤酒，那時，其有私下問過幻幻，你們有吵
      架還是有什麼事情發生，幻幻笑一笑低下頭回答說沒有，
      其不以為意，過大概10秒，無雙將啤酒拿過來，其與幻幻
      就沒有私底下聊過；一開始是無雙叫其猜坐對面的女生是
      誰，其不敢亂猜，因為有聽到無雙把幻幻帶走的事，且那
      天其才知道無雙已經結婚，所以不敢亂猜怕猜錯，但幻幻
      笑著對無雙說「喵」一定不知道她是誰，無雙才說她是幻
      幻；之前聽線上網友說無雙跟幻幻吵架，無雙還把幻幻帶
      走，幻幻家人急著找他們，其不以為意，因為之前他們就
      常吵架，其以為這次也是吵架，其從外觀判斷，幻幻衣著
      都很整齊，不像是無雙把她帶走；幻幻沒向其求助，也沒
      請其幫忙連絡家人；無雙與幻幻待在餐廳前後半個多小時
      （從中午大約12點半待到快 1點半）；其與被告及Ａ女在
      現實生活中沒有互動，以前也沒見過面，只是泛泛之交，
      不是交情很深的朋友等語（見本院卷107頁背面至111頁背
      面）。然由證人張何仁與Ａ女僅係網友，素未謀面，且其
      聽聞被告將Ａ女帶走，Ａ女家人急著找人時，其卻不以為
      意等情觀之，Ａ女證述其未向證人張何仁求救之原由，要
      屬可信。且被告因Ａ女提出分手而出現之前述種種偏激行
      為，使Ａ女在遭被告帶走期間，畏懼自身及家人安全，採
      取不激怒被告以自保之方式，在無完全保障下不敢貿然對
      外求救，亦屬常情，自不能依此論斷Ａ女行動未受被告限
      制。
    6.另經本院當庭勘驗扣案之被告 HTC廠牌行動電話（門號：
      0000000000）內手機照片編號IMAG0020至IMAG0097（列印
      後彌封於證物袋），被告稱係本案發生期間伊與Ａ女出遊
      之照片。經詢問Ａ女證稱：當時拍攝這些照片，其沒有什
      麼表情，拍照是被告想要做紀念，拍攝當時被告一直叫其
      要笑，但其笑不出來；照片沒有請別人幫忙拍攝，如果拍
      Ａ女就是被告拍攝，如果兩人合影就是被告自拍等語（見
      本院卷 148頁）。而檢示該等照片，Ａ女表情木然無笑容
      ，均難認Ａ女係與被告開心出遊。
    7.此外復有被告當時襲擊Ａ女所用之電擊棒 1支、用以恐嚇
      Ａ女所用之玩具手槍及藏放手提袋內之生魚片刀、美工刀
      各1支扣案足憑，及被告犯案用之車牌號碼3860-MY號汽車
      照片1張（見警卷一第29頁）、扣案物品照片6張（見警卷
      一第30至33頁）在卷可佐。另扣案玩具手槍非管制槍枝，
      有臺中市政府警察局槍枝初步檢視報告表（見本院卷30至
      35頁）可證，附此敘明。
    8.綜上所述，就被告以電擊棒、玩具手槍、刀械等物及恫稱
      要殺害Ａ女強脅Ａ女上車後，Ａ女即處在極度驚懼情形下
      ，被載至桃園縣復興鄉、宜蘭縣、新竹縣長興山區等處，
      且被告為躲避警察追緝及Ａ女親友協尋，行車路徑不定並
      多徘徊在山區，甚至利用Ａ女怕黑而將其載往山區，使其
      無法脫逃，以帶其回家為條件誘使Ａ女喝酒醉至嘔吐睡著
      ，隨時將Ａ女帶在身旁，緊盯其行止，扣留Ａ女手機，將
      Ａ女電話均轉接至被告手機，讓Ａ女難以對外求援，外界
      亦無從與Ａ女連絡等情狀，足認被告自100年4月12日至同
      年月23日為警查獲止，期間長達12天，係以上揭非法方法
      剝奪Ａ女行動自由，被告上開所辯均不可採。是被告有犯
      罪事實欄一所示之妨害自由犯行，堪予認定。
（二）上開犯罪事實欄二部分，訊據被告固坦承於100年4月19日
      將Ａ女載往新竹縣長興山區，至晚間8、9時許，在該山區
      ○路旁之車號 3860-MY號自用小客車上，以手銬將Ａ女右
      手銬在右後座上方扶手、左手銬在右前座頭枕鐵條上，伊
      在Ａ女雙手被手銬銬住情況下，讓Ａ女施用二級毒品甲基
      安非他命，惟辯稱：因Ａ女吵著回家，伊與Ａ女吵架，才
      用手銬銬Ａ女，伊先自己吸食安非他命，並告訴Ａ女吸食
      安非他命心情會好一點，伊把玻璃球吸食器放她嘴邊，她
      就自己含吸管吸食；被告係幫助Ａ女施用第二級毒品，並
      未強迫Ａ女施用第二級毒品云云。惟查：
    1.Ａ女於本院審理中證稱：被告確實於上開時地，以手銬將
      其右手銬在右後座上方扶手、左手銬在右前座頭枕鐵條上
      ，被告係在其雙手被手銬銬住情況下，讓其施用二級毒品
      甲基安非他命；被告一直叫其吸，其一直拒絕，最後被告
      自己吸，硬吐在其嘴裡，叫其不准吐出來要吞進去，其應
      該有吸進去；被告強迫其吸食安非他命時，其雙手被銬在
      車上，被逼其用吸食器吸管吸食；被告將吸食器硬塞入其
      嘴巴，之後其因為手被銬得很痛，應該也有依被告指示去
      含住吸食器；其一開始含在嘴巴裡面吐掉，被告看到不高
      興叫其吸進去，所以其才吸進去；在吸食安非他命過程中
      ，其雙手一直被銬著等語（見本院卷139頁背面至143頁正
      面）；Ａ女於偵訊時亦為大致相符之陳述（見 100偵9512
      卷22頁）。而被告於警詢時，對Ａ女上開指訴，曾供稱：
      伊有施行該行為讓她吸食等語（見警卷一第 5頁背面），
      堪信Ａ女證述情節屬實。況被告另稱：伊向Ａ女講妳長那
      麼大也沒有看過這東西，想讓她嘗試一下是何種滋味等語
      （見警卷一第 6頁背面）。是以Ａ女無施用毒品經驗，且
      在雙手被銬，又身處偏僻山區情況下，謂其係出於自願而
      受被告幫助施用第二級毒品，顯與常理有違，被告上開所
      辯自無可採。
    2.此外，查獲當日採集被告尿液（編號B-04-52-01）送驗結
      果，呈安非他命及甲基安非他命陽性反應，有詮昕科技股
      份有限公司100年5月12日報告編號00000000濫用藥物尿液
      檢驗報告1紙（見100偵9512卷33頁）、臺中市政府警察局
      第二分局委託鑑驗代號與真實姓名對照表（見警卷一第42
      頁）可稽。另扣案安非他命1包（編號B003018，送驗淨重
      0.2504公克，驗餘淨重0.2498公克），亦檢出甲基安非他
      命，有行政院衛生署草屯療養院100年5月17日草療鑑字第
      1000500081號鑑定書（見100偵9512卷39頁）1紙及扣案毒
      品相片1張（見100偵9512卷40頁）可按，並有被告自製藥
      勺2支及手銬2副（有鍊子）扣案足憑。惟採集Ａ女尿液（
      編號B-04-53-01）送檢驗結果，初步篩檢呈安非他命類陰
      性反應，有詮昕科技股份有限公司100年5月12日報告編號
      00000000濫用藥物尿液檢驗報告1紙（見100偵9512卷34頁
      ）、臺中市政府警察局第二分局委託鑑驗代號與真實姓名
      對照表（見警卷一第44頁）為證，堪信Ａ女因吸食量微，
      無法呈人體安非他命類陽性反應。是被告有犯罪事實欄二
      所示之以強暴、脅迫方法使人施用第二級毒品未遂犯行，
      洵堪認定。
（三）上開犯罪事實欄三部分，訊據被告固坦承於100年4月23日
      ，在新竹縣關西鎮錦山里49號觀兮天籟旅館房間內與Ａ女
      發生性交行為，惟辯稱：係在Ａ女同意下發生，非以強暴
      脅迫手段使其發生性交行為，且最先被告不願意與Ａ女發
      生性行為，係Ａ女一直挑逗伊，要跟伊做，伊才會與Ａ女
      發生性行為云云。然查：
    1.Ａ女於本院審理中證稱：那天是被告強迫其發生性關係，
      被告是硬來，其力氣又沒被告大；其沒有主動要求；其有
      反抗動作，推開不然就是躲開，其也有說不要，不要；其
      於警詢時說「我正在床上睡覺，鄭景詮開始動手摸我的胸
      部、腿，我就把他的手推開並且告訴他說我不要，也告訴
      他說我月經來、肚子會痛，但是他不理會我，繼續摸我的
      胸部及腿，並且告訴我說他想要，只要一下就好了，接下
      來他就把我的內褲脫掉，強行把他的性器官插入我的性器
      官內，有抽動，於是我就被鄭景詮強制性交得逞」，是對
      的等語（見本院卷139頁背面至144頁正面）；其於偵查中
      亦為相同陳述（見 100偵9512卷23頁）。況被告於警詢自
      承：因為伊睡覺睡到一半會有點性衝動，就開始撫摸Ａ女
      胸部及腿部，也跟Ａ女講伊很快就出來讓伊插一下，然後
      有脫Ａ女褲子等語（見警卷一第 5頁正面），與伊在本院
      審理中所質問Ａ女之情節，謂因隔天要送Ａ女回家，伊心
      情難過在那邊哭，Ａ女即將其從床下拉到床上坐其旁邊，
      並開始挑逗伊等情，明顯前後供述不一，不足採信。且Ａ
      女時值月經期間又肚子痛，因此抗拒被告求歡，尚符常情
      。
    2.末查，Ａ女陰道深部棉棒檢體送驗結果，發現有精子細胞
      ，並檢出混有Ａ女及被告相符之 DNA型別，有內政部警政
      署刑事警察局100年6月24日刑醫字第1000056811號鑑定書
      足佐（見本院卷41至42頁）；另Ａ女於100年4月23日經身
      體檢查結果，其處女膜9點鐘方向有0.5公分陳舊性撕裂傷
      、左頸側面及左前胸共3處吻痕，當事人於經期第3天等情
      ，有中國醫藥大學附設醫院受理疑似性侵害事件驗傷診斷
      書1份為憑（見100偵9514卷附證物袋內）。是被告有犯罪
      事實欄三所示之違反Ａ女意願而為性交犯行，亦堪予認定
      。
（四）至於被告請求將伊與Ａ女送請測謊鑑定部分，本院既已依
      上開證據互核Ａ女證述可信而衡情度理予以採納，已有所
      本，且測謊之鑑驗，係就受測人對相關事項之詢答，對應
      其神經、呼吸、心跳等反應而判斷，其鑑驗結果有時亦因
      受測人之生理、心理因素而受影響，並未具有全然之準確
      性，亦非判斷之唯一及絕對依據，是被告此部分所請，本
      院斟酌上情，認無調查之必要，附此敘明。綜上所述，本
      案事證明確，被告有如犯罪事實欄一至三所示之犯行，均
      堪認定，應依法論科。
二、論罪科刑：
（一）核被告鄭景銓所為：
    1.犯罪事實欄一部分：按刑法第302條第1項之罪，原包括以
      其他非法方法剝奪人之行動自由而言，所謂非法方法當然
      包括強暴脅迫等情事在內，被告於妨害自由行為繼續中，
      嚇稱予以不利或打死等語，自屬包含於妨害行動自由之同
      一意念之中，縱其所為，合於刑法第 305條恐嚇危害安全
      之情形，仍應視為剝奪行動自由之部分行為。又按刑法第
      302 條之妨害自由罪，係妨害他人自由之概括規定，如以
      使人行無義務之事，或妨害人行使權利為目的，而其強暴
      脅迫復已達於剝奪人之行動自由之程度，即祇成立本罪，
      不再依同法第 304條論處（最高法院74年度台上字第3404
      號、29年度上字第2359號判例意旨參照）。本件被告以強
      拉Ａ女之強暴方法，以「如果到樓下敢呼救，就會殺了你
      」等言詞及取出玩具手槍、稱隨身手提袋內放刀等恐嚇Ａ
      女，揆諸上開判例意旨說明，應認被告上述數行為均係其
      妨害自由犯行之部分行為，不再論以刑法第304條、第305
      條之罪責。故核被告所為，分別係犯刑法第 304條強制罪
      、第302條第1項以其他非法方法剝奪人行動自由罪。被告
      同時強令Ａ女及薛嘉瑩交出手機之強制罪犯行，因侵害數
      個人法益，係一行為觸犯數罪名，應從一重之同條項強制
      罪處斷。又「私行拘禁」係指將被害人拘禁於一定之處所
      ，繼續較久之時間而言，就本案情節，被告係以上開強暴
      脅迫手法使Ａ女心生畏懼，不敢呼救或逃跑，強押Ａ女上
      車，將Ａ女載至山區，同時利用Ａ女在山區怕黑不敢下車
      、害怕本身及家人安全威脅、扣留Ａ女手機並轉接其電話
      使Ａ女無法對外連絡、時刻盯住Ａ女等方法控制Ａ女行動
      自由，並非將Ａ女持續鎖在某一場所，實難認被告在此12
      天期間係將Ａ女「拘禁」於車上及房間內，是公訴意旨認
      被告此部分係犯同條項即刑法第302條第1項之私行拘禁罪
      ，尚有誤會，應予敘明。
    2.犯罪事實欄二部分：被告以手銬銬住Ａ女雙手及喝令「不
      准吐出來」之強暴、恐嚇方法，使Ａ女吸食第二級毒品安
      非他命之行為，因Ａ女僅吸食微量安非他命，實際上不能
      達成使Ａ女有施用第二級毒品安非他命後，自排出尿液呈
      現安非他命類陽性反應結果，屬未遂犯。是被告此部分係
      犯毒品危害防制條例第 6條第2項、第5項以強暴、脅迫之
      方法使人施用第二級毒品未遂罪，公訴意旨以既遂論列，
      亦有未洽。被告此部分犯行並依刑法第25條第 2項規定，
      減輕其刑。
    3.犯罪事實欄三部分：按刑法第221條第1項之強制性交罪，
      係以對於男女以強暴、脅迫、恐嚇、催眠術或其他違反其
      意願之方法而為性交為其構成要件。至所稱「違反其意願
      之方法」，應係指該條所列舉之強暴、脅迫、恐嚇、催眠
      術以外，其他一切違反被害人意願之方法，妨害被害人之
      意思自由者而言，且不以類似於所列舉之強暴、脅迫、恐
      嚇、催眠術等方法為必要。換言之，所謂之其他違反意願
      之方法，並不以使被害人達於不能抗拒之程度為必要，祇
      須所施用之方法違反被害人之意願，足以壓抑被害人之性
      自主決定權者，即足當之（最高法院97年度台上字第6117
      號判決意旨參照）。是被告以強暴、脅迫、恐嚇、催眠術
      以外之方法，違反Ａ女意願予以強制性交之行為，係犯刑
      法第221條第1項強制性交罪。又被告對Ａ女為強制性交行
      為前，雖有撫摸Ａ女胸部、腿部等以滿足自己性慾之猥褻
      行為，然此等行為係強制性交行為之階段行為，無庸另論
      以強制猥褻罪；再按強制性交罪本即包含有強制之本質，
      被告於對Ａ女之強制性交犯行過程中，強脫Ａ女內褲之強
      暴行為應為所犯強制性交行為之部分行為，不另構成刑法
      第304條之強制罪，均附此敘明。
    4.又被告所犯上開四罪間，犯意各別，行為互殊，請予分論
      併罰。
（二）爰審酌被告在婚姻關係中即與時尚未成年之Ａ女不倫交往
      ，未慮及家庭責任、Ａ女年輕識淺，且在Ａ女提出分手時
      以上開各種暴力手段遂行其權控私慾，男女關係認知扭曲
      ，雖被告表示與Ａ女交往 4年，感情深厚，甚至為Ａ女與
      配偶離婚，因太愛Ａ女，一時失慮犯下本案，對Ａ女所受
      傷害深感抱歉，惟仍一再以前詞置辯，猶自認本案係伊此
      段感情結束前與Ａ女出外遊樂，無視Ａ女及其親友恐懼心
      情，期間長達12天強使Ａ女陪伴並予性侵，本身有吸毒習
      性竟對Ａ女餵毒，手段激烈，事後復未見真誠悔意及具體
      補償，兼衡被告高中肄業及業工之智識程度，有竊盜案判
      處徒刑4月緩刑3年、過失傷害案緩起訴、毒品等前科（見
      卷附臺灣高等法院被告前案紀錄表）及剝奪Ａ女行動自由
      期間尚能照顧Ａ女起居，使Ａ女平安獲救，其性未泯等一
      切情狀，量處如主文所示之刑，並定其應執行刑，以資懲
      儆。
（三）沒收部分：
    1.扣案安非他命 1包（驗餘淨重0.2498公克），為毒品危害
      防制條例第 2條第2項第2款規定之第二級毒品，且係被告
      使人施用第二級毒品安非他命犯行所用之物，應依毒品危
      害防制條例第18條第 1項前段之規定，不問屬於犯人與否
      ，宣告沒收銷燬之。又扣案電擊棒 1支係被告持以襲擊Ａ
      女而犯強制罪；玩具手槍、生魚片刀、美工刀各 1支，係
      被告用以恐嚇Ａ女使其同行而犯剝奪他人行動自由罪；手
      銬2副（有鍊子）、自製藥勺2支，係被告逼使Ａ女施用第
      二級毒品安非他命所用之物，且均為被告所有，業據被告
      供陳在卷，均應依刑法第38條第1項第2款之規定，在上開
      犯行各項下宣告沒收。
    2.扣案童軍繩1條、手銬1副（無鍊子），無證據足資證明與
      本案有關，另、HTC牌行動電話（序號：000000000000000
      、門號：0000000000）、ZTE牌行動電話（序號：0000000
      00000000、無SIM卡）、NOKIA牌行動電話（門號：000000
      0000、序號：000000000000000）各1支，非供本案犯罪所
      用之物，均不予沒收，併此敘明。
據上論斷，應依刑事訴訟法第299條第1項前段，毒品危害防制條
例第6條第2項、第5項、第18條第 1項前段，刑法第11條、第221
條第 1項、第302條第1項、第304條、第55條前段、第51條第5款
、第25條第2項、第38條第1項第2款，刑法施行法第1條之1第2項
前段，判決如主文。
本案經檢察官黃元亨到庭執行職務。
中    華    民    國  100    年    11    月    28     日
                  刑事第四庭    審判長法  官  吳進發
                                      法  官  羅智文
                                      法  官  黃綵君
以上正本證明與原本無異。
如不服本判決應於收受判決後10日內向本院提出上訴書狀，並應
敘述具體理由；其未敘述上訴理由者，應於上訴期間屆滿後20日
內向本院補提理由書（均須按他造當事人之人數附繕本）「切勿
逕送上級法院」。
                                書記官  吳慕先
中    華    民    國   100    年    11    月    28    日
附錄論罪科刑法條全文：
中華民國刑法第221條
對於男女以強暴、脅迫、恐嚇、催眠術或其他違反其意願之方法
而為性交者，處 3 年以上 10 年以下有期徒刑。
前項之未遂犯罰之。
中華民國刑法第302條
私行拘禁或以其他非法方法，剝奪人之行動自由者，處 5 年以
下有期徒刑、拘役或 3 百元以下罰金。
因而致人於死者，處無期徒刑或 7 年以上有期徒刑，致重傷者
，處 3 年以上 10 年以下有期徒刑。
第 1 項之未遂犯罰之。
中華民國刑法第304條
以強暴、脅迫使人行無義務之事或妨害人行使權利者，處 3 年
以下有期徒刑、拘役或 3 百元以下罰金。
前項之未遂犯罰之。
毒品危害防制條例第6條
以強暴、脅迫、欺瞞或其他非法之方法使人施用第一級毒品者，
處死刑、無期徒刑或 10 年以上有期徒刑；處無期徒刑或 10 年
以上有期徒刑者，得併科新臺幣 1 千萬元以下罰金。
以前項方法使人施用第二級毒品者，處無期徒刑或 7 年以上有
期徒刑，得併科新臺幣 7 百萬元以下罰金。
以第 1 項方法使人施用第三級毒品者，處 5 年以上有期徒刑，
得併科新臺幣 5 百萬元以下罰金。
以第 1 項方法使人施用第四級毒品者，處 3 年以上 10 年以下
有期徒刑，得併科新臺幣 3 百萬元以下罰金。
前四項之未遂犯罰之。